【裁判字號】    92,豐交簡上,170
【裁判日期】    920602
【裁判案由】    公共危險
【裁判全文】
臺灣臺中地方法院刑事判決                    九十二年度豐交簡上字第一七號
    上  訴  人
    即  被  告  甲○○
右上訴人因公共危險案件，不服本院豐原簡易庭中華民國九十二年三月十二日九十二
年度豐交簡字第一００號第一審簡易判決（聲請簡易處刑案號：九十一年度偵字第二
三二七三號）提起上訴，本院合議庭為第二審判決如左：
    主  文
上訴駁回。
甲○○緩刑年。
    理  由
一、本案經本院審理結果，認第一審簡易判決認事、用法及量刑均無不當，應予維持
    ，並引用第一審簡易判決書（含臺灣臺中地方法院檢察署檢察官簡易判決處刑聲
    請書）記載之事實、證據及理由（如附件）。
二、上訴人即被告（下稱被告）甲○○上訴意旨略以：被告因被送往行政院衛生署豐
    原醫院醫治，經抽血檢驗被告血液中酒精濃度，經換算呼氣測定值高達１．５Ｇ
    Ｍ／Ｌ，在事實上實不可能，顯見簡易庭之判決失真，又被告並無前科，並領有
    身心障礙手冊的肢障者，一直以家庭代工為生，現又因本件車禍受傷在醫院做復
    健，實無力繳納罰金，請求賜予緩刑等語。經查：被告於九十一年十月二十日送
    至行政院衛生署豐原醫院急診時，經該醫院檢驗科抽取被告血液檢驗結果為血液
    濃度為３００ＭＧ／ＤＬ，有該檢驗科微量元素／藥／毒物測定檢驗結果一紙在
    卷可按，又依呼氣中酒精濃度與血液中酒精濃度對照表所示血液濃度為３００Ｍ
    Ｇ／ＤＬ相當於呼氣中酒精濃度１．５ＭＧ／Ｌ，亦有對照表一份在卷可按，是
    被告辯稱該換算方式不正確，自不足採信。本件原審認事用法並無不當，量刑亦
    屬妥適，被告上訴意旨指摘原判決不當，為無理由，應予駁回。再者，被告與其
    妻劉美麗均為肢障，領有中華民國身心障礙手冊，有該手冊二份在卷可按，殘障
    者在社會上謀生殊實不易，而類似之酒後肇事本院大部分均未予緩刑，惟被告確
    有其堪憫之處，且被告前未曾受有期徒刑以上刑之宣告（其曾於八十三年間，違
    反漁業犯，被法院判處有期徒刑一年六月，緩刑四年，於八十三年十月七日確定
    ，緩刑期滿，未經撤銷，其刑之宣告自失其效力），有臺灣臺中地方法院檢察署
    刑案資料查註紀錄表及臺灣高等法院被告全國前案紀錄表在卷足憑，本院認其經
    此次偵、審與科刑之教訓後，當知所警惕，信無再犯之虞，所宣告之刑，以暫不
    執行為適當，爰併予宣告緩刑三年，以啟自新。
三、本件被告經合法傳喚，無正當理由不到庭，本院認本件事證明確，得不待其陳述
    ，逕行判決。
據上論斷，應依刑事訴訟法第四百五十五條之一第一項、第三項、第三百七十一條、
第三百六十八條、第三百七十三條，刑法第七十四條第一款，判決如主文。
中        華        民        國     九十二     年     六      月   二  日
                         臺灣臺中地方法院刑事第三庭
                             審判長法  官  劉錫賢
                                   法  官  江奇峰
                                   法  官  吳進發
右正本證明與原本無異。
不得上訴。
                                   書記官
中        華        民        國     九十二     年     六      月   三  日


司法院資訊處製作；財團法人民間司法改革基金會備份。
